【裁判字號】    88,小上,67
【裁判日期】    890119
【裁判案由】    給付票款
【裁判全文】
臺灣高雄地方法院民事裁定  八十八年度小上字第六十七號
    上  訴  人  甲○○
    被  上訴人  乙○○
右當事人間請求給付票款事件，上訴人對於中華民國八十八年八月三日本院高雄簡易
庭八十八年度雄小字第四０四號小額民事第一審判決提起上訴，本院裁定如左：
    主  文
上訴駁回。
第二審訴訟費用由上訴人負擔。
    理  由
一、按對於小額程序之第一審裁判之上訴或抗告，非以其違背法令為理由，不得為之
    。又上訴狀內應記載上訴理由，表明(一)原判決所違背之法令及具體內容。(二)依訴
    訟資料可認為原判決有違背法令之具體事實；又當事人於第二審程序不得提出新
    攻擊或防禦方法；民事訴訟法第四百三十六條之二十四第二項、同條之二十五、
    同條之二十八，分別定有明文。又所謂判決有違背法令，乃指判決不適用法規或
    適用不當，亦為同法第四百六十八條所明定，且此亦為小額事件之上訴程序所準
    用（民事訴訟法第四百三十六條之三十二第二項參照）。而以判決有不適用法規
    或適用不當為上訴理由時，其上訴狀或理由書應有具體之指摘，並揭示該法規之
    條項或內容，若係成文法以外之法則，應揭示該法則之旨趣，倘為司法院解釋或
    最高法院之判例，則應揭示該判解之字號或其內容，如依民事訴訟法第四百六十
    九條所列第一款至第五款事由提起上訴時（第六款未準用，參照同上民事訴訟法
    第四百三十六條之三十二第二項規定），其上訴狀或理由書應揭示合於該條款之
    事實，上訴理由狀如未依此項方法表明者，即難認為已對原判決之違背法令有具
    體之揭示，其上訴自難認為合法（最高法院七十一年台上字第三一四號判例要旨
    參照）。
二、本件上訴人上訴意旨為：上訴人將所承包上帝公廟工程，其中花崗石工程部分轉
    包予訴外人陳溪，並交付上訴人為發票人、發票日為八十六年八月三十一日、票
    號ＫＨＡ0000000號、帳號二四五之五號、面額新台幣  (下同)十萬元，
    付款人為高雄區中小企業銀行鹽埕分行支票一紙  (下稱系爭支票)予訴外人陳溪
    作為工程款之支付，但訴外人陳溪承作之花崗石工程偷工減料，施工有瑕疵，訴
    外人陳溪拒絕前來修補，致令上訴人無法向上帝公廟收取工程款，訴外人陳溪竟
    將系爭支票轉讓予被上訴人，惟兩造間既無何債權債務關係存在，且系爭支票之
    發票日為八十六年八月三十一日，被上訴人遲至八十八年七月間始訴請給付票款
    ，顯已逾票據請求權時效已逾一年，上訴人自不負給付票款之責等語。
三、經查：原審以本件訴訟標的金額為十萬元，依小額訴訟程序予以審理，而上訴人
    於八十八年六月一日言詞辯論程序中到場，並主張系爭支票為其所簽發用以支付
    工程款，及因工程未完工，故不應給付系爭票款等情，被上訴人則未於當日到場
    陳述，嗣上訴人未於最後言詞辯論期日即於八十八年七月二十日到場，被上訴人
    則於當日主張系爭支票之取得原因係他人向其借款而交付等語，原審因認上訴人
    應給付被上訴人系爭票款十萬元，及自八十六年九月一日  (即系爭支票提示日)
    起至清償日止，按年息百分之六計算之利息，為有理由，乃僅記載主文，而未加
    記理由要領，而為被上訴人勝訴之判決。而依本件上訴人主張關於訴外人陳溪施
    工有瑕疵，被上訴人取得上訴人交付訴外人陳溪用以支付工程款之系爭支票，上
    訴人自不負給付票款之責一節，惟上訴人泛指原判決不當，再為事實上之爭執，
    而未具體指明原判決究竟有何違背法令之處及其具體內容。又上訴人主張系爭支
    票已罹於消滅時效一節，惟上訴人在第一審程序既未為票據時效抗辯之主張，於
    第二審程序自不得提出新攻擊防禦方法，揆諸首揭說明，應認上訴人之上訴為不
    合法。
四、據上論結：本件上訴為不合法，依民事訴訟法第四百三十六條之三十二第二項、
    第四百四十四條第一項前項、第九十五條、第七十八條，裁定如主文。
中      華      民      國    八十九    年      一      月    十九    日
                              臺灣高雄地方法院民事第五庭
~B審判長法官  鄭月霞
~B法      官  管安露
~B法      官  張桂美
右為正本係照原本作成。
本裁定不得抗告。
中      華      民      國    八十九  年      一      月      十九    日
~B法院書記官  楊銘仁


司法院資訊處製作；財團法人民間司法改革基金會備份。
